Inventaris van het archief van het College voor de Toelating van Gewasbeschermingsmiddelen en Biociden (CTBG) en voorgangers, 1953-1999
Nationaal Archief, Den Haag
- STUKKEN BETREFFENDE AFZONDERLIJKE ONDERWERPEN, 2.
  - TOELATINGSBESLUITEN, 2.2
    - TOELATINGSBESLUITEN VASTGESTELD TOT 1978, 2.2.11
      - Toelatingsnummers 4492 t/m 4610, 1968-1978; 924; 1 omslag
        - Jeboviet vloeibaar., 4564.
        - Neo Conserviet vloeibaar 50%., 4566.
        - Luxan Slakkendood spuitpoeder., 4606.
        - Ucetin Ac., 4608.
        - Duphar TOK E - 25., 4610.
      - Toelatingsnummers 4617 t/m 4764, 1968-1978; 925; 1 omslag
        - Ramucide Vloeibaar., 4617.
        - No - Mug., 4635.
        - MAC., 4636.
        - Lindol 14%., 4644.
        - Lirogam spuitpoeder 14%., 4647.
        - Ramucide havervlokken., 4695.
        - Ramucide havervlokken Unitas., 4696.
        - Methylbromide Cebeco., 4697.
        - Lindo Mierendoder., 4698.
        - Methylbromide G.S., 4699.
        - AAferzimagNourytox., 4703.
        - Jebo Endrin mengolie 20%., 4718.
        - Aanatyl., 4764.
      - Toelatingsnummers 4785 t/m 5310, 1969-1978; 926; 1 omslag
        - Shelltox en Vepona aerosol., 4785.
        - Tripomol olie., 4787.
        - Du - Carmix spuitpoeder., 4841.
        - Akkermans Maneb / Tin., 4850.
        - Kiemremmer - super concentraat 50% Unitas., 4985.
        - Aameltex vloeibaar., 5051.
        - Aaflix Extra Spuitbus., 5173.
        - A 11 - 20., 5239.
        - Fly a way., 5240.
        - Ardisect., 5248.
        - A 11 - 24., 5258.
        - Liro Loofdoder., 5310.
      - Toelatingsnummers 5346 t/m 5619, 1970-1971; 927; 1 omslag
        - Muskitol E - 27., 5346.
        - Muskitol S 75., 5347.
        - Fruitone - T., 5356.
        - Jebotep., 5478.
        - Nemagon granulaat., 5495.
        - Butixan., 5546.
        - Oleo diazinon., 5569.
        - Duphar 2,4,5 - TP M.O., 5599.
        - Noman Unitas., 5619.
      - Toelatingsnummers 5649 t/m 6302, 1971-1977; 928; 1 omslag
        - Mafu - Nevelvloeistaf., 5649.
        - Saphizon DP., 5651.
        - Denkatex., 5676.
        - Ramucide Tarwekorrels Unitas., 5684.
        - Caafrid - 4., 5712.
        - Flytrol., 5713.
        - Caryne., 5892.
        - Caryne., 5893.
        - Ramucide haverkorrels Unitas., 5985.
        - Jebo 2,4,5 - TP., 6095.
        - Insecticide A 11 - 05., 6208.
        - Insecticide A 11 - 06., 6209.
        - Aseptabroom., 6212.
        - Merpelan AZ., 6302.
      - Toelatingsnummers 6353 t/m 6828, 1974-1978; 929; 1 omslag
        - Vond Dinoseb Olie., 6353.
        - Aafuson korrels., 6360.
        - Jedibroom., 6372.
        - Bri Mex., 6410.
        - Sayfos vloeibaar., 6420.
        - Frento - honden vlooienband., 6509.
        - Penthieyl., 6611.
        - Silvatex - P., 6612.
        - Gesal Slakkenkorrels., 6627.
        - Tencotop Impregneer., 6658.
        - F100., 6676.
        - Bri Mex vloeibaar., 6805.
        - Derby Fleigenschuts Lotion., 6806.
        - Spri Cone Stuif., 6814.
        - Milcap E., 6828.
      - Toelatingsnummers 6853 t/m 7188, 1976-1977; 930; 1 omslag
        - Aidol TBTO., 6853.
        - Aglukon tegen rupsen., 6931.
        - Cunax., 6950.
        - Copperant Normaal Bruin., 6954.
        - Tuinderscopperant Bruin., 6970.
        - FCH 60 I., 6982.
        - Luxan CCC - Tarwe., 7014.
        - Cronolin H.V.M., 7188.
    - TOELATINGSBESLUITEN VASTGESTELD TOT 1979, 2.2.12
      - Toelatingsnummers 3207 t/m 3512, 1965-1971; 931; 1 omslag
        - Liro-captol., 3207.
        - Jebobras super spuitpoeder., 3213.
        - Hyvar-X oplosbaar poeder., 3227.
        - Shell Tin-fungicide super., 3232.
        - Jebotin super spuitpoeder., 3233.
        - Tin-super-Unitas., 3234.
        - Luxan Fentin-H geconc. spuitpoeder., 3245.
        - Undeen., 3313.
        - Polyram-Combi., 3327.
        - Aabantyl., 3388.
        - Rodentox - korrels., 3411.
        - Jebolinpar stuif., 3445.
        - Du-Ter spuitpoeder extra., 3471.
        - Aakolin., 3487.
        - Shell extar., 3490.
        - Duphar-Extar-DNOC spuitpoeder., 3491.
        - Akkermans-DNC 50% vloeibaar., 3492.
        - Vlido plantenspray., 3511.
        - Vlido insectenverdelger., 3512.
      - Toelatingsnummers 3506 t/m 4852, 1966-1971; 932; 1 omslag
        - Abru., 3506.
        - Aatussil., 3771.
        - Denka Anti - Onkruid., 4134.
        - Aseptafaran., 4262.
        - Ammoniumsulfamaat Hoechst., 4279.
        - Shell TP 2,4,5,- TP., 4555.
        - Gesarol no. 25., 4852.
      - Toelatingsnummers 3513 t/m 3685, 1966-1976; 933; 1 omslag
        - Ronka Insectenverdelger., 3513.
        - Liro aldrin stuifpoeder 2,5%., 3516.
        - Tradicide., 3526.
        - Brassicol super conc., 3541.
        - Ortho Dibrom., 3554.
        - Verminex., 3569.
        - Asepta PCNB spuitpoeder., 3576.
        - Orga 11039 B., 3579.
        - Orga spuitbus nr. 11050 B., 3581.
        - Delgonex mottenverdelger., 3582.
        - Pyramin., 3594.
        - Shell IPC spuitmiddel 50%., 3650.
        - Handspray., 3672.
        - Spar insectendoder., 3673.
        - Dodende straal., 3675.
        - Orion insectenspray., 3676.
        - Insect-ex., 3677.
        - Mortect., 3680.
        - CO-OP insectenverdelger., 3681.
        - Insectenspray., 3682.
        - Safetycide., 3683.
        - Anti-insect., 3684.
        - Neveldood., 3685.
      - Toelatingsnummers 3766 t/m 5041, 1967-1978; 934; 1 omslag
        - Reina Veeluispoeder., 3766.
        - Pyreline-vloeibaar., 3820.
        - Jebolindaan spuitpoeder 21%., 4650.
        - Santobrite D., 4721.
        - Denka Anti bladluis., 4802.
        - Chefamak., 4809.
        - Brabant Veeluispoeder., 4843.
        - Vlido insecticide., 4912.
        - Asepta Nexion 25% vloeibaar., 4925.
        - Orga 800 spuitbus., 4934.
        - Duphar Dithane M-45 stuifpoeder., 4938.
        - Jebo-T.C.A. in korrelvorm., 4955.
        - Autoshreds., 4966.
        - Duphar antispintolie., 5014.
        - Aquaspray Yellow., 5023.
        - Aquaspray White., 5024.
        - Detmol-R., 5025.
        - Antipar., 5028.
        - Diversey Insecticid., 5039.
        - Brabant Insectendoder., 5040.
        - Kerol., 5041.
      - Toelatingsnummers 4723 t/m 4765, 1969-1976; 935; 1 omslag
        - Basilit BS., 4723.
        - Asepta - kankerbalsem., 4741.
        - Aadivos vloeibaar 50%., 4742.
        - Asepta DDVP Vloeibaar., 4743.
        - AA Rogor vloeibaar., 4756.
        - AA Rogor vloeibaar., 4757.
        - Botrex., 4765.
      - Toelatingsnummers 4770 t/m 4854, 1969-1979; 936; 1 omslag
        - Captan - Bayer., 4770.
        - SN- 55 P., 4774.
        - captan - Zwavel Bayer., 4775.
        - Luxan SN - 55., 4776.
        - Orthocide 83 P., 4777.
        - Tripellent., 4782.
        - Shell Maneb Tin., 4788.
        - Slakkenkorrels Gb., 4800.
        - Chefamyl., 4807.
        - Rabond., 4815.
        - Asepta Arrex rookpatronen., 4837.
        - AA - Avadex., 4848.
        - AA - Avadex BW., 4849.
        - Avicide., 4854.
      - Toelatingsnummers 4858 t/m 4930, 1969-1977; 937; 1 omslag
        - Dedevab - spuitbus., 4858.
        - Shell Torak., 4862.
        - luxan Slakkenkorrels Extra., 4863.
        - Topogard., 4873.
        - Ovirex., 4880.
        - Asepta DDVP Spuitbus., 4881.
        - Orga - Vumitex., 4883.
        - Codicap., 4906.
        - Shell WN 111., 4924.
        - Vloeibaar Dosyl - Speciaal., 4930.
      - Toelatingsnummers 4997 t/m 5781, 1969-1979; 938; 1 omslag
        - Aareinol., 4997.
        - Reina., 5056.
        - Luxan Nalathion 50% spuitpoeder., 5091.
        - Shell Slakkenkorrels., 5100.
        - Shell Uitvloeier., 5105.
        - Nax - Cumader 1 %., 5106.
        - Orthocide Stuif P., 5107.
        - Aaflix Spuitpoeder., 5174.
        - Orga - Fleur Super., 5183.
        - Stafilex Q., 5190.
        - Vantoc GL., 5539.
        - Uitvloeier Jebo 1:1000., 5556.
        - Bidisin., 5662.
        - Brabant 2,4,5 - TP., 5780.
        - Anti Klaver., 5781.
      - Toelatingsnummers 5046 t/m 5129, 1969-1973; 939; 1 omslag
        - Aazinam-stuif., 5046.
        - Tricarbamix special stuifpoeder., 5050.
        - Duphar Kelthane stuif., 5053.
        - Avisepta., 5059.
        - Aazinam., 5068.
        - Gesamil., 5070.
        - Animert V-101 spuitpoeder., 5079.
        - Aastimasul-stuif., 5088.
        - Asepta Killam., 5099.
        - Pacol., 5101.
        - Vapona-strip., 5116.
        - Shelltox plantenspray + vapona., 5123.
        - Aafuma-GC., 5125.
        - Csm 25425., 5127.
        - Duphar Captan spuitpoeder., 5129.
      - Toelatingsnummers 5276 t/m 7337, 1970-1979; 940; 1 omslag
        - Hyvar-X oplosbaar poeder met ATA., 5276.
        - Plantenparal., 5560.
        - Pokon plantenspray., 5680.
        - Flor insekt., 5787.
        - Denkaphar 23., 5788.
        - Duphar Loofverbrander vloeibaar., 5884.
        - Aapremex., 5970.
        - Luxan PCP - olie., 6136.
        - Ethyl-Gusathion., 6152.
        - Borocil 4., 6240.
        - Flor roos., 6307.
        - Tobi insektenpoeder., 6506.
        - Johnson Raid Strip., 6570.
        - Pokon-Brom., 6691.
        - Cuprinol Transcolor., 6791.
        - Cuprinol Exterior Wood Preserver Chestnut., 6804.
        - Vliegen Psssst., 6841.
        - Basilit B., 6852.
        - Penta-Press., 6860.
        - Polekote., 6874.
        - Baygon-spray., 6908.
        - Pyrolith., 6972.
        - Kapo insekticide., 7028.
        - Ureabor., 7077.
        - Turkenburg plantenspray., 7176.
        - Rentokil Fumigant., 7182.
        - Tokion-Impregneergrond TBTO., 7337.
      - Toelatingsnummers 5820 t/m 6179, 1972-1978; 941; 1 omslag
        - Oakite Sanitizer no. 1., 5820.
        - "Vero" emulsie., 5887.
        - Chloralose Emulsie., 5888.
        - Chloralose Emulsie., 5589.
        - Alfa Chlloralose Emulsie., 5890.
        - Foodquad., 5918.
        - Norestan Spuitpoder., 6036.
        - Klaverex., 6037.
        - Spruzit Nova Flüssig., 6060.
        - Luxan 2,4,5 - TP vloeibaar L.V., 6088.
        - Chlordecone GEL., 6179.
      - Toelatingsnummers 6190 t/m 7230, 1973-1978; 942; 1 omslag
        - Applied Hy - Gel., 6190.
        - Hobbysan tegen vogelparasieten., 6221.
        - Aawiedox., 6362.
        - Morestan - Stuif., 6369.
        - Elsan Blue., 6409.
        - Protex TO., 6732.
        - Gramoxon Selekteur., 6796.
        - 2,4,5 -TP Agriben., 6961.
        - Tiroler Nussöl Sunmilk Intensiv., 7039.
        - Solubor., 7230.
    - TOELATINGSBESLUITEN VASTGESTELD TOT 1980, 2.2.13
      - Toelatingsnummers 5204 t/m 7628, 1970-1980; 943; 1 omslag
        - Vlidex Anti - Mug., 5204.
        - Vlododex., 5230.
        - Riwa Spray., 5266.
        - Duphar Zineb Spuitpoeder., 5317.
        - Calgonit Combi T., 5509.
        - Luxan 2,4,5 - T vloeibaar L.V., 5520.
        - Liro - 2,4,5 - T - ester., 5526.
        - Jebomethylbromide 100., 5784.
        - Brimethyl 100., 6165.
        - Siodron 800 D.P., 6265.
        - buraton Liquid., 6406.
        - Delegol., 6878.
        - Aglukon tegen mieren., 6933.
        - Merolan., 7284.
        - Edabrom 1670., 7628.
    - TOELATINGSBESLUITEN VASTGESTELD TOT 1981, 2.2.14
      - Toelatingsnummers 3218 t/m 3813, 1965-1981; 944; 1 omslag
        - Alipur., 3218.
        - Metabrom., 3239.
        - Terabel., 3283.
        - Haltox., 3317.
        - Aamebroom., 3363.
        - Denka kankerzalf., 3720.
        - Insectenpoeder Derris., 3789.
        - Rentop insectenlak., 3802.
        - Cesarine parasietdodende poeder., 3811.
        - Devonol stuifpoeder., 3813.
      - Toelatingsnummers 3841 t/m 5575, 1967-1981; 945; 1 omslag
        - Luxan Dogdust., 3841.
        - Cesarine parasietdodende shampoo voor honden., 4184.
        - Asepta Tinox., 4271.
        - Shell Mesodrin., 4276.
        - Insectrol Aerosol., 4426.
        - Cumurat gereed lokaas., 4845.
        - Dowfume MC 2., 5008.
        - Lizetan spray., 5113.
        - Asuntol 50., 5362.
        - Thiodan stuifpoeder., 5551.
        - Denkarin poeder., 5557.
        - Wepsyn 155 vloeibaar., 5559.
        - Shell Tin-fungicide., 5563.
        - Jebotin spuitpoeder., 5564.
        - Tedion V-18 extra rookkaars., 5574.
        - 404 Vlo-Vrij voor hond en poes., 5575.
      - Toelatingsnummers 5577 t/m 5679, 1971-1980; 946; 1 omslag
        - Aquaspray PEM., 5577.
        - Wolf-rozenspray tegen insecten., 5591.
        - Deternet Saniclean., 5606.
        - Vapam., 5618.
        - Primicid 5 granulaat., 5623.
        - Certrol-Combin., 5624.
        - Certrol Combin., 5625.
        - Medicinaal shampoo met insecticide., 5627.
        - Primicid vloeibaar., 5628.
        - Koper stuif Jebo., 5629.
        - Orga vogelspray., 5635.
        - Orga Scab., 5637.
        - Deltakill., 5642.
        - AMH spray., 5643.
        - Malatox., 5648.
        - Fasko Space., 5654.
        - Etissol aerosol., 5655.
        - Aasira., 5671.
        - Orga Motnomor., 5677.
        - Wolf-rozenfungicide., 5678.
        - Methylbromide 100 Cebeco., 5679.
      - Toelatingsnummers 5685 t/m 5750, 1971-1980; 947; 1 omslag
        - Dursban strooipoeder., 5685.
        - A M 32., 5686.
        - Luxan Gazon spray., 5688.
        - Asepta Diuron., 5689.
        - Lieve's Betex., 5692.
        - Roxapel Sachet., 5700.
        - AMH spray P., 5702.
        - Globol vliegenschrik groot., 5708.
        - Vesphene VS 250., 5710.
        - Aanocyd., 5711.
        - Dispray Purple., 5714.
        - Gazon-Hedonal., 5721.
        - Asepta Pyronex., 5722.
        - Scabicide., 5731.
        - Orga-Dipel., 5737.
        - Steriliseergas., 5740.
        - Bio-Ledax spuitbus., 5745.
        - Acricid stuifpoeder., 5747.
        - Albofix., 5750.
      - Toelatingsnummers 5753 t/m 5864, 1971-1981; 948; 1 omslag
        - Oakite Steri-Det., 5753.
        - Jebophos stuif 2%., 5755.
        - Luxan Demephion 25% vloeibaar., 5757.
        - Brom-O-Gas methylbromide., 5759.
        - TMTD spuit P., 5761.
        - Aatiram AT-S., 5762.
        - Disetrol., 5767.
        - Gammaspray 14% WP., 5770.
        - Aacos korrels E.F., 5774.
        - Captolate AC., 5776.
        - Jebophos spuitpoeder 25%., 5778.
        - Asepta Pyromuls., 5779.
        - Duphasect., 5782.
        - Dicarzol 200., 5783.
        - Aagusan., 5791.
        - LCB speciaal Facade., 5834.
        - Schering Parathion spuitpoeder., 5840.
        - Broomchemie Methylbromide., 5864.
      - Toelatingsnummers 5984 t/m 6426, 1972-1981; 949; 1 omslag
        - Dow Disinfectant C., 5984.
        - Brimethyl., 6010.
        - Brom-O-Gas methylbromide (zonder chloorpikrine)., 6011.
        - Dowfume 100., 6108.
        - Aamebroom-P., 6113.
        - Aqua Kem., 6116.
        - Broomchemie N.V. methylbromide., 6128.
        - Do-Do shampoo., 6144.
        - Metabrom 100., 6154.
        - Spri Gone., 6178.
        - Zolone Ultra., 6277.
        - Friskies anti-vlooienpoeder., 6364.
        - Methylbromide BM 2 C., 6396.
        - Liro-Captol., 6418.
        - Mafu strip 40., 6422.
        - Mafu strip 10., 6423.
        - Demodin., 6426.
      - Toelatingsnummers 6459 t/m 6949, 1974-1981; 950; 1 omslag
        - Aglukon tegen meeldauw., 6459.
        - Allihol hout I.M.P., 6537.
        - Bicurol-M., 6561.
        - Tobi insektenshampoo., 6617.
        - Prewood D., 6671.
        - Veocide TTO., 6681.
        - Toesja insektenpoeder., 6692.
        - Toesja insektenshampoo., 6694.
        - Bicurol-R., 6702.
        - Finiflo insektenpoeder voor katten., 6758.
        - Sadoline houtverdeling PX 65., 6778.
        - Incidin-insekt., 6842.
        - Protekton 140., 6869.
        - Degens KLD., 6872.
        - Omyl Extra 800 spuitbus., 6925.
        - Calgonit Quat-S., 6929.
        - Dex Ideal Derrispoeder., 6935.
        - Copperant grond-dip., 6949.
      - Toelatingsnummers 6980 t/m 7972, 1977-1980; 951; 1 omslag
        - Ca-Va-Seul insecticide., 6980.
        - Protekton 150 DZ., 7116.
        - Gori impregneermiddel., 7128.
        - Pehalin Edelhout MB (in diverse kleuren)., 7294.
        - Pehalin Edelhout T (in diverse kleuren)., 7295.
        - Gori-66 extra., 7296.
        - Hema transparante beitsverf., 7327.
        - Insectrol., 7387.
        - Alpha desinfector., 7429.
        - Sigmalith A 11., 7437.
        - Sigmalith A 14., 7438.
        - Monochem L-10., 7443.
        - Arelon Kombi., 7488.
        - Denkaphar-23 nieuw., 7492.
        - Protekton 10 DPP., 7493.
        - Daconil flowable., 7538.
        - Mepros vliegenkogel., 7592.
        - Chefaroach., 7599.
        - Reppers stokjes., 7663.
        - Diazinon Emulsion Concentrate., 7713.
        - Gori 66 extra., 7723.
        - L.C.B. speciaal Facade Brillant., 7726.
        - Splendid gifkorrels., 7833.
        - Ridomil/Mancozeb., 7873.
        - Reglone., 7918.
        - Sikkens impregneergrond speciaal., 7972.
    - TOELATINGSBESLUITEN VASTGESTELD TOT 1982, 2.2.15
      - Toelatingsnummers 3208 t/m 5536, 1964-1982; 952; 1 omslag
        - Systox., 3208.
        - Liro MH 30., 3292.
        - Luxan Aldrin 2 1/2 % strooipoeder., 3515.
        - Zwaluw., 3678.
        - Brabant Aldrin Stuif 2 1/2 %., 3956.
        - Asepta Torak., 4861.
        - Neomoscan M., 5513.
        - Aldrex., 5536.
      - Toelatingsnummers 3211 t/m 4752, 1965-1989; 953; 1 omslag
        - Brabant Phoedrin., 3211.
        - Luxan Dodine 65% spuitpoeder., 3558.
        - Asepta Nexion Strooipoeder., 3606.
        - Aglukon Plantenspray tegen insecten en spint., 4531.
        - paratex Muizenkorrels., 4694.
        - Jebodimethoaat 20% spuitpoeder., 4732.
        - Jebodimethoaat 20% vloeibaar., 4739.
        - Aapirsan., 4752.
      - Toelatingsnummers 4769 t/m 4878, 1969-1986; 954; 1 omslag
        - Aseptdodine., 4769.
        - Luxan Uratan spuitpoeder., 4789.
        - Duratox Super., 4804.
        - Paracide., 4806.
        - Orga 800., 4808.
        - Luxan huisnevel., 4811.
        - Natronloog Nobilis., 4824.
        - Pentachloor Phenol Natrium A.U., 4866.
        - Nuskitol S 74., 4877.
        - Asepta Nexion CX 99., 4878.
      - Toelatingsnummers 4950 t/m 5120, 1969-1988; 955; 1 omslag
        - Orga Spray., 4950.
        - Brabant Parathion 25% spuitpoeder., 4954.
        - Wurselfix., 4972.
        - Brabant NCPA / NCPP., 5015.
        - 404 insectenpoeder., 5017.
        - 404 incectimide Aerosol., 5018.
        - ketthane AA Vloeibaar., 5027.
        - Parathol., 5038.
        - Veratine VBM., 5047.
        - Brabant Mierendood., 5049.
        - Aseptox., 5057.
        - tekresol., 5085.
        - Wescodyne., 5120.
      - Toelatingsnummers 5163 t/m 5349, 1970-1988; 956; 1 omslag
        - Primatol A., 5163.
        - Fydusit G., 5168.
        - HHZ Tox., 5181.
        - Jebotuban., 5197.
        - Supertox., 5228.
        - Chefatex., 5298.
        - Brummers vloeibaar insectendood., 5349.
      - Toelatingsnummers 5370 t/m 5644, 1970-1989; 957; 1 omslag
        - Lonacol., 5370.
        - Finns Muggenstift., 5406.
        - Finns Muggenolie., 5407.
        - Veecide., 5547.
        - Berbazid UG., 5579.
        - Chloor IPC vloeibaar Unitas., 5602.
        - Vapam., 5618.
        - parasitox., 5638.
        - Detmol M., 5644.
      - Toelatingsnummers 5748 t/m 5867, 1964-1982; 958; 1 omslag
        - Asef mosdoder., 5748.
        - Detmol Rook., 5786.
        - Asepta Slakkenkorrels., 5792.
        - Pirimor Rookontwikkelaar., 5793.
        - Jebophos Vloeibaar 25 %., 5800.
        - Aalintol strooipoeder., 5805.
        - Slakkenkorrels P., 5807.
        - Nexa Insekten stift., 5815.
        - Insect Repellant stick code CAP 265 NK., 5816.
        - Quinolate Tripl'eco., 5817.
        - P3 TR., 5819.
        - Basagran P., 5821.
        - Dagisol Antimug., 5825.
        - Aafuma Spuitpoeder speciaal., 5826.
        - Aglukon onkruidspray., 5831.
        - Basagran., 5838.
        - Schering Parathion vloeibaar., 5839.
        - LCB Mural Speciaal., 5846.
        - Kilval vloeibaar., 5847.
        - Zolone spuitpoeder., 5848.
        - Schering Maneb/Zineb., 5853.
        - Legurame vloeibaar., 5855.
        - Ratvrij., 5858.
        - 100.520., 5860.
        - Asepta Pantacyd., 5861.
        - Albolineum., 5862.
        - Vapona Tuinspray., 5867.
      - Toelatingsnummers 5935 t/m 6725, 1972-1988; 959; 1 omslag
        - Pulsfog draagstof VK 1., 5935.
        - Luxan Uratan granulaat., 5983.
        - Aerokill., 6205.
        - Bri - Rem., 6255.
        - Aerovan., 6387.
        - Geurantor V.C., 6560.
        - Prestodur PCP., 6564.
        - Prestodur PCP WW., 6565.
        - Triton CS uitvloeier., 6599.
        - Resistol R., 6654.
        - Protex PP., 6699.
        - Bam - Stiek., 6725.
      - Toelatingsnummers 8306 t/m 8718, 1981-1989; 960; 1 omslag
        - Voorjaar spuitmiddel Nexionol., 8306.
        - Bruine Carbolineum., 8315.
        - Reppers - Afweerspray., 8363.
        - Ovirex., 8380.
        - Wissclean 33., 8410.
        - Roco Bruine Carbolineum., 8427.
        - Ethrel - A., 8436.
        - Protector vlooienpoeder voor honden., 8440.
        - Protector vlooienpoeder voor katten., 8441.
        - Protector vlooienpoeder voor katten., 8443.
        - Protector., 8480.
        - Brabant Dodine Flowable., 8504.
        - Xylamon Houtbouw., 8549.
        - Bol Kiemenremmer vloeibaar., 8559.
        - HG X Poeder tegen mieren., 8587.
        - K.O Moss., 8609.
        - Copper Green., 8619.
        - Hema Hondenband., 8631.
        - Copperant Normaal KN., 8659.
        - Algenstrikker., 8679.
        - NE 132., 8683.
        - Cetrol Combin Se., 8687.
        - Wieder - D., 8718.
      - Toelatingsnummers 8751 t/m 9029, 1983-1988; 961; 1 omslag
        - Riwex PL., 8751.
        - Asepta Nexion Zaadbeschermer., 8762.
        - Subit Buitenreiniger., 8775.
        - Vapona antimug., 8780.
        - Hols vlooienband voor katten extra., 8781.
        - Hols vlooienspray., 8783.
        - Syllit 65 WP., 8785.
        - Hema vlooienband Hond., 8796.
        - Xylamon Houtworm spray U 161 B., 8848.
        - B.O.B. 4., 8871.
        - B.O.B. 4 spray., 8872.
        - Perfacs Aerosol., 8913.
        - Timby Pill., 8914.
        - Protex Export SG., 8916.
        - Pyrodée Aerosol., 8917.
        - Snel Weg., 8919.
        - Manes - Tin Flowable Agriben., 8924.
        - VSM Algmos., 8925.
        - Bouwcopperant type P., 8929.
        - Hywar X., 8965.
        - Hares I.D., 8997.
        - Olmex G., 9029.
      - Toelatingsnummers 9107 t/m 10179, 1985-1989; 962; 1 omslag
        - Rentokil D.R.F., 9107.
        - Roxasect Mottenpapier., 9111.
        - Roxacect poeder tegen kruipend ongedierte., 9123.
        - Lithofin ALGEX., 9165.
        - Novipet., 9190.
        - Roxacect Larvendoder., 9302.
        - Agridex., 9326.
        - Jakkes., 9365.
        - Conserduc NBD., 9405.
        - Conserduc Combi., 9406.
        - McDonald's Desinfektiereiniger DR., 9422.
        - Muscodél., 9441.
        - Disersey Desinfektiereiniger., 9511.
        - Basagran Ultra., 9526.
        - chrysal - AVB., 9550.
        - Weg Mug., 9561.
        - Samola., 9562.
        - Aavarol vloiebaar., 9656.
        - Caldic Trichloorsocyanuurzuur., 9672.
        - EULAN U 33., 9865.
        - Mispoes Extra., 9960.
        - Hidosin., 9997.
        - Nexion zaadbeschermer., 10004.
        - Nexion strooipoeder., 10006.
        - Nexion spuitpoeder., 10007.
        - Nexion vloeibaar., 10022.
        - Pyrisect 500., 10175.
        - Contramil 250., 10179.
    - TOELATINGSBESLUITEN VASTGESTELD TOT 1983, 2.2.16
      - Toelatingsnummers 3350 t/m 4879, 1966-1983; 963; 1 omslag
        - Aacronit., 3350.
        - MH 30., 3434.
        - Anidod., 3590.
        - ALAR., 3714.
        - AA Fleur., 4145.
        - PP 675., 4771.
        - Duphar Temik granules., 4838.
        - AA - Temik., 4839.
        - Liro - Temik., 4879.